【裁判字號】    97,刑智聲再,5
【裁判日期】    971218
【裁判案由】    聲請再審
【裁判全文】
智慧財產法院刑事裁定
                                   97年度刑智聲再字第5號
聲  請  人  甲○○
上列聲請人因聲請再審案件，對於本院九十七年度刑智上易字第
一八號，中華民國審確定判決（起訴案號：臺灣臺中地方法院檢
察署九十七年度偵字第二三七一號），聲請再審，本院裁定如下
：
    主  文
再審之聲請駁回。
    理  由
一、按不得上訴於第三審法院之案件，除前條規定外，其經第二
    審確定之有罪判決，如就足生影響於判決之重要證據漏未審
    酌者，亦得為受判決人之利益，聲請再審，刑事訴訟法第四
    百二十一條設有規定。
二、本件聲請人聲請再審意旨略以：聲請人當時、地背景環境並
    不知GUCCI 為知名品牌，而員警取締時亦違法取供，違背刑
    事訴訟法第一百五十四條第二項、第一百五十五條第二項規
    定；聲請人從事廢棄物回收欠缺品牌知識，非專以營利為業
    ，有該物品照片，非有該物品存在，欠缺整理，無管理，期
    間並不知悉、記憶有刊登該物件，且網路問答並無明白顯示
    聲請人之犯意，所謂「A ㄉ」如不用電腦功能複製貼上功能
    ，聲請人所學中文輸入法為無蝦米輸入法，明知了解術語，
    習慣經驗法則未必會用「A ㄉ」回覆，年齡、經歷、學制之
    認定主觀。另有諸多過程未釐清，檢察官於九十七年一月三
    十一日先行起訴，九十七年二月一日後行偵查，違反偵查程
    序正義，既已起訴，何須開偵查庭，偵查不完整，預設立場
    ，起訴程序違背規定；相同案例，有不起訴、緩起訴處分可
    循，相對本案聲請人因時、地不知名牌，提出澄清解釋，卻
    加重刑責，有違刑法第五十七條、第五十八條規定，枉顧聲
    請人清白權益，聲請人因不知其名牌包，多方蒐集對己有利
    證據已屬不易，但均不為採納，其動機已明顯欲起訴被告，
    開偵查庭僅限形式上而為，足生影響於原判決，原判決對前
    揭重要證據漏未審酌，為此依法聲請再審云云。
三、經查，本件聲請人聲請再審所指上開漏未審酌之重要證據部
    分，主要係就檢察官偵查之方式以及取得證據之過程存有瑕
    疵而言，然有關證據資料之證據能力爭議，業經原審於判決
    理由第一項「有關證據之證據能力部分」中，詳細說明警詢
    、偵查及審理中各該證據資料之種類及取捨之標準，是以，
    就此部分爭議並無所謂漏未審酌之情形；至於聲請人另指其
    主觀上並不知悉系爭商標屬著名商標，且無犯意云云，此部
    分抗辯，原確定判決於理由欄第三項第(二)段以下，已詳細論
    述認定聲請人主觀犯意存在之依據及理由（參原確定判決第
    六頁），其中並以聲請人於網路交易中與買家之談話多次談
    到其所販賣之物品為正品，於買家詢問商品是否為「A ㄉ」
    時，聲請人回覆以是「A ㄉ」（意指A 級仿冒品）等情，以
    及聲請人畢業於台中技術學院之學經歷背景，卻仍辯稱所謂
    正品係指八九成新好的可用物品云云，認為聲請人所辯顯不
    足採，主觀上確有販賣仿冒商品之犯意。至聲請人所提網拍
    、剪報等證據資料，亦經原確定判決法院認為不足以證明聲
    請人對於扣案之商品不知係仿冒品。綜上可知，原確定判決
    對於聲請人所指漏未斟酌事項均已論及，並無聲請人指訴情
    形，至聲請人主張原確定判決中以其年齡、經歷、學制等因
    素作為認定其主觀犯意之依據，失之主觀云云，係就法院判
    斷犯罪有無之自由心證為指摘，然聲請人此部分主張並未說
    明原確定法院上開心證形成過程有何違背經驗法則、論理法
    則之處，所為指摘，自屬無稽。況聲請人此部分之指摘與刑
    事訴訟法第四百二十一條所謂漏未審酌重要證據之規定亦有
    不符，依照前開說明，自不得據以聲請再審。本件聲請人之
    聲請既無理由，爰予以裁定駁回。
三、據上論斷，應依刑事訴訟法第四百三十四條第一項，裁定如
    主文。
中    華    民    國    97    年    12    月    18    日
                  智慧財產法院第一庭
                              審判長法  官   李得灶
                                    法  官   林欣蓉
                                    法  官   汪漢卿
以上正本係照原本作成。
本件不得抗告。
中    華    民    國    97    年    12    月    18    日
                                    書記官   蕭筆花


司法院資訊處製作；財團法人民間司法改革基金會備份。
